臺灣彰化地方法院刑事判決　　　　　　　96年度訴字第687號
公　訴　人　臺灣彰化地方法院檢察署檢察官
被　　　告　甲○○
選任辯護人　張崇哲律師
上列被告因毒品危害防制條例案件，經檢察官提起公訴（95年度
偵字第8905號），本院判決如下：
    主  文
甲○○無罪。
    理  由
一、公訴意旨略以：被告甲○○明知海洛因、安非他命分別係毒
    品危害防制條例第2條第2項第1、2款之第一、二級毒品，不
    得販賣，竟於民國（下同）95年3月19日，基於賣出之意思
    ，在桃園縣中壢市火車站前圓環廣場，以新臺幣（下同）5
    萬元之代價，向真實姓名、年籍均不詳綽號「阿榮」成年男
    子販入海洛因及安非他命，再販賣給真實姓名、年籍均不詳
    綽號「小寒」成年女子及丙○○，並自同年3月21日起，將
    購得之毒品藏放於新竹縣湖口鄉○○街60-5號4樓及同棟大
    樓地下室。嗣經行政院海巡署北部地區巡防局新竹機動查緝
    隊之查緝員於95年3月21日下午6時30分許，於上址查扣得海
    洛因二包（淨重13.36公克）。因認被告甲○○涉有毒品危
    害防制條例第4條第1項、第2項販賣第一級、第二級毒品罪
    嫌。
二、按犯罪事實應依證據認定之，無證據不得推定其犯罪事實；
    又不能證明被告犯罪者，即應諭知無罪之判決，刑事訴訟法
    第154條、第301條第1項分別定有明文。又犯罪事實之認定
    應憑証據，如未能發現相當証據或証據不足以証明犯罪者，
    自不能以推測或擬制之方法，以為裁判基礎，最高法院亦著
    有40年台上字第86號判例可資參照。
三、本件公訴人認被告甲○○涉有販賣第1級、第2級毒品海洛因
    、安非他命罪嫌，無非係以扣有上開甲○○所有之第1級毒
    品海洛因二包（淨重13.36公克）、被告甲○○持有之00000
    00000號行動電話通訊監察譯文及証人即查獲警員高家豪、
    乙○○之証述為其論據。並認：
    被告甲○○上開購得扣案之海洛因（淨重13.36公克）即
      係為販賣所用。
    通訊監察譯文中，如：95年3月19日晚上10點37分的譯文
      ，這裡面有Ｂ：我現在過去，有個叫阿明要找女孩子，Ｂ
      說要一個二千，一個一千；95年3月19日晚上6點53分，Ｂ
      問：三條，你那邊有沒有男的；95年3月20日2點12分的簡
      訊說：明天中午之後才有帥哥；95年3月20日晚上9點14分
      ，跟小涵的通聯：要還你爸二萬元，被告甲○○說：要晚
      點，因為錢已經給他拿去（代表甲○○已經拿錢請別人去
      買毒品了）；95年3月21日零點51分，某女說：我是要細
      的，甲○○說：多少，女的回答：41。認被告甲○○確係
      販賣毒品海洛因、安非他命。
    通訊監察譯文中：「軟的」、「女的」、「你媽」，就是
      海洛因的俗稱，「硬的」、「男的」、「你爸」，就是安
      非他命的俗稱，被告甲○○於電話中談論上開術語，顯係
      販賣毒品海洛因、安非他命。
    証人高家豪、乙○○証稱於通訊監察譯文中可認定被告甲○○確係販賣毒品海洛因、安非他命。
四、本件訊據被告甲○○於警訊、偵查及本院審理中均堅詞否認
    有何上揭販賣毒品海洛因、安非他命犯行，辯稱：伊沒有販
    賣毒品，扣案之毒品係供己施用，伊沒有販賣等語。
五、經查：
　(一)扣案之毒品海洛因經法務部調查局鑑定結果，淨重雖係13．
    36公克，然其海洛因純質僅0．22公克，有該局95年5月8日
    調科壹字第100002988號鑑定通知書在卷可參，是以此微量
    之海洛因，被告甲○○供証純係供已施用，並非無稽，況參
    酌本案並無扣得任何安非他命，（扣得之疑似安非他命白色
    結晶體，經內政部警政署刑事警察局鑑定結果，亦無含安非
    他命成份，有該局95年4月26日刑鑑字第0950042804號鑑定
    書在卷可參）；再被告甲○○確因施用毒品並經法院判決確
    定之情，亦有台灣高等法院被告前案紀錄在卷可參，是被告
    甲○○上開辯稱扣案之毒品海洛因係供已施用之情，非無足
    採，即不得僅依被告甲○○為警查獲時持有毒海洛因，即以
    推測或擬制之方法，認被告甲○○涉有販賣毒品海洛因、安
    非他命罪嫌。
  (二)証人丙○○於警訊、偵查中一再供証：毒品來源係向綽號「
    阿豐」取得，從未向被告甲○○購買毒品海洛因、安非他命
    等語；又証人高家豪、乙○○於本院審理中亦均具結証稱：
    伊等會執行本案搜索，係從通訊監察譯文中判斷，丙○○要
    拿毒品給被告甲○○，所以執行本案搜索等語，由上證人等
    供証，亦僅能証明被告甲○○持有毒品海洛因、証人丙○○
    係欲將毒品交予被告甲○○，並無任何供証足資証明被告甲○○涉有販賣毒品海洛因、安非他命予証人丙○○之犯行，
    公訴人此部分指述，顯係不能証明。至公訴人請求傳訊証人
    丙○○到庭乙節，本院於審理期日業經傳訊，雖証人未到庭
    ，惟証人丙○○迭於警訊及偵查中供証明確，已如上述，況
    參酌証人高家豪、乙○○上開於本院審理中結証供述，本院
    因認已無傳訊証人丙○○之必要，附此敘明。
  (三)公訴人所提之通訊監察譯文中，無任何敘述足認被告甲○○
    確有販賣毒品予綽號「小寒」之女子，亦無被告甲○○販賣
    毒品予綽號「小寒」之時間、地點、數量、價金，更無綽號
    「小寒」之年籍資料供本院調查，是實難認被告甲○○有何
    販賣毒品海洛因、安非他命予綽號「小寒」之犯行。
  (四)公訴人所提通訊監察譯文中，固有「軟的」、「女的」、「
    你媽」「硬的」、「男的」、「你爸」等術語，縱該等術語
    確係海洛因、安非他命的俗稱，惟並無任何証據資料足認被
    告甲○○於何時、何地，以何價金販賣毒品海洛因、安非他
    命予何人，況參酌被告甲○○確有施用毒品之情已如上述，
    是被告甲○○在電話中與人談論上開毒品術語，亦非與情理
    有違，自不能以推測或擬制之方法，即認定被告甲○○確有
    販賣毒品海洛因、安非他命犯行。
  (五)公訴人並無提出任何証據資料顯示被告甲○○於何時、何地
    、以何價金、販賣予何人，即無何積極証據足認被告甲○○
    涉有販賣毒品海洛因、安非他命之犯行。
六、綜上所述，被告甲○○上開所辯應屬可信，實難即認被告甲○○有何販賣第1級、第2級毒品海洛因、安非他命之犯行，
    此外復查無其他積極證據足資證明被告確有公訴人所指犯行
    ，揆諸前開法條及判例意旨，應認被告販賣毒品海洛因、安
    非他命罪嫌不足，自應諭知被告甲○○無罪之判決。
七、據上論斷，應依刑事訴訟法第301條第1項，判決如主文。
本案經檢察官郭玄義到庭執行職務。
中　　華　　民　　國　　96　　年　　8 　　月　　28　　日
              刑事第三庭  審判長法　官　林欽章
                                法　官　葉明松
                                法　官　姚銘鴻
以上正本證明與原本無異
如不服本判決，應於判決送達後10日內，向本院提出上訴書狀，
上訴書狀應「敘述具體上訴理由」，並按他造當事人之人數附繕
本。「切勿逕送上級法院」。
中　　華　　民　　國　　96　　年　　8 　　月　　28　　日
                            　　書記官　郭佳雯
